【裁判字號】    90,重訴,613
【裁判日期】    901130
【裁判案由】    返還消費借貸款
【裁判全文】
臺灣板橋地方法院民事判決  九十年度重訴字第六一三號
    原      告    台灣中小企業銀
                  行股份有限公司
    法定代理人    甲○○
    訴訟代理人    庚○○
                  丙○○
                  份有限公司
    兼法定代理人  己○○
    被      告    戊○○
                  丁○○
                  乙○○
右當事人間請求返還消費借貸款事件，本院判決如左：
    主    文
被告韋翔實業股份有限公司、己○○、戊○○、丁○○應連帶給付原告新台幣壹佰伍
拾伍萬元，及如附表編號一所示之利息、違約金。
被告韋翔實業股份有限公司、己○○、丁○○、乙○○應連帶給付原告新台幣貳佰柒
拾捌萬陸仟參佰肆拾柒元，及如附表編號二所示之利息、違約金。
被告己○○、丁○○應連帶給付原告新台幣肆佰陸拾萬元，及如附表編號三所示之利
息、違約金。
訴訟費用由被告韋翔實業股份有限公司、己○○、戊○○、丁○○連帶負擔百分之十
八；由被告韋翔實業股份有限公司、己○○、丁○○、乙○○連帶負擔百分之三十一
；其餘由被告己○○、丁○○連帶負擔百分之五十一。
本判決第一項於原告以新臺幣伍拾貳萬元或同等值之中央政府重大交通建設公債八十
四年度甲類第三期債票為被告韋翔實業股份有限公司、己○○、戊○○、丁○○供擔
保後，得假執行。
本判決第二項於原告以新臺幣玖拾參萬元或同等值之中央政府重大交通建設公債八十
四年度甲類第三期債票為被告韋翔實業股份有限公司、己○○、丁○○、乙○○供擔
保後，得假執行。
本判決第三項於原告以新臺幣壹佰伍拾參萬元或同等值之中央政府重大交通建設公債
八十四年度甲類第三期債票為被告己○○、丁○○供擔保後，得假執行。
    事    實
甲、原告方面：
一、聲明：求為判決如主文第一項、第二項、第三項所示，並陳明願供擔保請准宣告
    假執行。
二、陳述：
（一）被告韋翔實業股份有限公司（下稱韋翔公司）於民國八十八年一月二十八日，
      邀同被告己○○、戊○○、丁○○為連帶保證人，向原告借款新台幣（下同）
      三百萬元，約定借款期間自民國八十八年一月二十九日起至九十三年一月二十
      九日止，利息按年率百分之九．二一採機動利率計算，並自借款日起，按借款
      餘額每一個月計繳一次，第一次繳息日為八十八年二月二十九日。本金自借款
      日起每一個月一期，分六十期攤還，每期攤還五萬元，第一期本金攤還日為八
      十八年二月二十九日。
（二）被告韋翔公司又於八十八年八月二十一日，邀同被告己○○、丁○○、乙○○
      為連帶保證人，向原告借款四百萬元，約定借款期間自八十八年九月十三日起
      至九十三年九月十日止，本金共分二十期攤還，每期攤還金額二十萬元，第一
      期攤還日為八十八年十二月十日，第二期至二十期於每年三、六、九、十二月
      十日攤還，利息按原告基本放款利率減百分之二機動計息，即核貸時年率百分
      之六．五二（目前為年率百分之六．四六），每月繳付一次，並自八十八年十
      月十日起開始繳付，原告基本放款利率開始調整時，即隨同調整。借款到期或
      視為到期時，借款人及連帶保證人願立即清償，如有遲延，願改按逾期當時原
      告一般放款利率計付利息及遲延利息與違約金。
（三）被告己○○於八十九年十二月十八日，邀同被告丁○○為連帶保證人，向原告
      借款四百六十萬元，約定借款期間自九十年一月十五日起至一○五年一月十五
      日止，利息按年利率百分之八．九五機動計息，寬限期自借款日起算一年，寬
      限期內按月繳息，寬限期屆滿後本息分一六八期攤還。
（四）另上開三筆借款遲延履行時，除仍按原約定利率計算外，其逾期在六個月以內
      按約定利率百分之十，逾期超過六個月以上按約定利率百分之二十加付違約金
      ，倘一期未依約給付視為全部到期。查上開前二筆借款因被告韋翔公司於九十
      年七月十三日經票據交換所公告拒絕往來，第三筆借款則因被告己○○自九十
      年五月十四日起即未能依約繳息，據此分別依據被告韋翔公司所簽訂之授信約
      定書第五條第一項第二款及被告己○○所簽訂之授信約定書第五條第一款之約
      定，本件三筆借款應視為全部到期，惟經屆期催討被告還款無得，目前共積欠
      如附表所示之本金、利息、違約金未獲清償。爰依消費借貸及連帶保證之法律
      關係提起本訴，請求判決如主文所示。
三、證據：提出借據影本三件、輔導中小企業升級貸款契約書影本一件、拒絕往來資
    料一件、授信約定書影本五件、帳卡二件、攤還明細表一件。
乙、被告方面：
一、被告戊○○、乙○○部分：
    未於言詞辯論期日到場，亦未提出書狀作何聲明或陳述。
二、被告韋翔公司、己○○、丁○○部分：
（一）聲明：求為判決駁回原告之訴及假執行之聲請。
（二）陳述：
    1.被告韋翔公司、己○○部分：被告公司正在進行整理財物，將於九十年十一月
      底召開債權人會議，並於同年十二月間找新的股東加入後，必定會償還本件欠
      款，但希望能減少利息。
    2.被告丁○○部分：伊目前工作不穩定，尚無法還錢。
    理    由
一、程序方面：
    被告戊○○、乙○○未於言詞辯論期日到場，核無民事訴訟法第三百八十六條所
    列各款情形，爰依原告之聲請，由其一造辯論而為判決。
二、得心證之理由：
（一）原告主張之事實，業據提出借據影本三件、輔導中小企業升級貸款契約書影本
      一件、拒絕往來資料一件、授信約定書影本五件、帳卡二件、攤還明細表一件
      為證，復為被告韋翔公司兼法定代理人己○○、丁○○到庭所不爭執，且被告
      戊○○、乙○○二人經合法通知，均未到庭，復未提出書狀做何聲明、陳述，
      以供本院審酌。是經本院調查之結果，原告上開主張，可信為真正。
（二）從而，原告依消費借貸及連帶保證之法律關係訴請被告韋翔公司、己○○、戊○○、丁○○連帶清償借款本金一百五十五萬元，及如附表編號一所示之利息
      、違約金；被告韋翔公司、己○○、丁○○、乙○○連帶清償二百七十八萬六
      千三百四十七元，及如附表編號二所示之利息、違約金；被告己○○、丁○○
      連帶清償四百六十萬元，及如附表編號三所示之利息、違約金，即屬正當，應
      予准許。
三、假執行之宣告：
    原告陳明願供擔保請准為假執行之宣告，核無不合，爰酌定相當之擔保金額准許
    之。
四、據上結論：本件原告之訴為有理由，並依民事訴訟法第三百八十五條第一項前段
    、第八十五條第一項但書、第二項、第三百九十條第二項，判決如主文。
中      華      民      國    九十      年     十一     月     三十     日
                                臺灣板橋地方法院民事第二庭
~B法      官  崔玲琦
右為正本係照原本作成
如對本判決上訴，須於判決送達後廿日內向本院提出上訴狀
中      華      民      國    九十      年     十二     月       四     日
~B法院書記官  陳倨篁


司法院資訊處製作；財團法人民間司法改革基金會備份。
